臺灣臺北地方法院民事裁定
109年度北勞小更二字第1號
原      告  王偲豪  
被      告  台莊資產管理開發股份有限公司

法定代理人  黃耀興  
訴訟代理人  陳鴻銘  
            蕭嘉甫律師
被      告  曾金龍  
            郭憲紘  
上 2人共同
訴訟代理人  蕭嘉甫律師
上列當事人間請求給付工資等事件，本院裁定如下：
    主  文
原告之訴及追加之訴均駁回。
訴訟費用由原告負擔。
    理    由
一、按關於請求給付金錢或其他代替物或有價證券之訴訟，其標
    的金額或價額在新臺幣（下同）10萬元以下者，適用本章所
    定之小額程序；當事人不得為適用小額程序而為一部請求，
    但已向法院陳明就其餘額不另起訴請求者，不在此限，民事
    訴訟法第436條之8第1項、第436條之16分別定有明文，參以
    小額訴訟程序不得為一部請求之立法意旨，係在於避免原告
    就不屬於小額事件之請求，割裂而為一部請求，利用小額程
    序，適用特別規定，除增加法院之案件負擔外，影響小額程
    序功能之發揮，並影響被告程序上權益之保護。再者，當事
    人違反上開規定適用小額程序，而為一部請求者，應認屬民
    事訴訟法第249條第1項第6款「起訴不備其他要件」之情形
    ，應以裁定駁回訴訟（辦理民事訴訟事件應行注意事項第20
    6點規定參照）。又按當事人為訴之變更、追加或提起反訴
    ，除當事人合意繼續適用小額程序並經法院認為適當者外，
    僅得於第436條之8第1項之範圍內為之，民事訴訟法第436條
    之15亦有明定。
二、經查，原告於民國107年8月31日起訴主張：被告台莊資產管
    理開發股份有限公司（下稱台莊公司）應連帶給付原告工資
    及加班費等，並聲明請求命被告台莊公司給付原告8萬元，
    並願供擔保請准宣告假執行。嗣於108年1月2日言詞辯論程
    序中，請求被告應補發工資、伙食津貼、加班費及交通費等
    ，並提繳102年11月至103年3月勞工退休金1,037元，乃變更
    聲明請求被告應連帶給付原告19萬元及其利息，並追加請求
    被告台莊公司提繳1,037元至原告之勞工退休金個人專戶。
    嗣原告迭經變更、追加，最後確認聲明：㈠被告應連帶給付
    原告19萬元及自準備書狀繕本送達翌日至清償日止按年息百
    分之5計算之利息（按此係訴之變更部分，以下第㈡至㈦部分
    則為訴之追加部分）；㈡被告台莊公司應給付原告102年9月
    、102年11月、102年12月、103年1月至103年3月短少提撥原
    告勞工退休金，儲存至原告於勞工保險局設立之勞工退休金
    個人專戶；㈢被告台莊公司應自103年9月23日起至准許復職
    之日止，按月於每月30日給付原告22,077元及自各期應給付
    日之次日起至清償日止，按週年利率百分之5計算之利息；㈣
    被告曾金龍應給付原告1,854,468元；㈤確認原告102年5月16
    日起時新是否為115元；㈥被告郭憲紘應給付原告1,854,468
    元；㈦被告應付與原告102年5月起至103年4月之基隆加油站
    班表；㈧願供擔保請准宣告假執行，亦有110年9月28日言詞
    辯論筆錄及民事準備書（二）狀可參（見本案卷第121頁、1
    23-124頁）。
三、按當事人為訴之變更、追加或提起反訴，除當事人合意繼續
    適用小額程序並經法院認為適當者外，僅得於第436條之8第
    1項之範圍內為之。惟原告已表示維持其訴之聲明而無意調
    整，並主張改用通常程序（見本案卷第122頁），被告亦已
    拒絕原告變更、追加其訴，並主張應繼續適用小額訴訟程序
    （見本案卷第191頁、第147-148頁），是以當事人並無合意
    繼續適用小額程序並經法院認為適當之情事，原告所為訴之
    變更、追加自僅得於第436條之8第1項之範圍內為之。又本
    件原告起訴時僅主張補發部分工資債權、加班費等，聲明請
    求被告台莊公司給付原告8萬元，嗣又變更、追加其訴，主
    張被告應補發應發未發之工資合計達146,250元（計算式：
    薪資8,250元+薪資138,000元=146,250元，見本院107年度北
    勞小字第150號卷第156頁）、伙食津貼（亦為薪資之一部分
    ，按基本薪資、伙食津貼均為應發薪資之一部，見本院107
    年度北勞小字第150號卷第31-47頁之被告台莊公司之薪資清
    冊）、加班費、交通費及提繳勞工退休金差額至原告之勞工
    退休金個人專戶等，並聲明請求被告連帶給付原告19萬元及
    其利息，並請求被告台莊公司提繳1,037元至原告之勞工退
    休金個人專戶，嗣又迭經變更、追加其訴，均如前述。然當
    事人不得為適用小額程序而為一部請求；但已向法院陳明就
    其餘額不另起訴請求者，不在此限，為民事訴訟法第436條
    之16所明定。本件原告固否認係為適用小額訴訟程序而為一
    部請求，並陳稱：係因為當初不知道要如何請求，有些訴訟
    標的我不是很清楚，後來是請教人家才知道要如何算云云（
    見本案卷第39-40頁），然原告前於105年間即已對被告台莊
    公司提起105年度勞訴字第125號確認僱傭關係存在等事件，
    此有臺灣高等法院107年度重勞上第29號民事判決可參（見
    本案卷第173頁），可知原告對於兩造間之勞資糾紛主張實
    已早有瞭解，更已訴訟多時，且原告所主張之補發工資並無
    何等難以計算索解之處，然原告起訴時卻仍僅就一部為起訴
    ，核係為適用小額程序而為一部請求，且未陳明就其餘額不
    另起訴請求，自與民事訴訟法第436條之16規定有違，是原
    告之訴於本件起訴不合法定程式，且無從補正，應予駁回。
    又原告雖追加其訴，然其所為之追加，已逾民事訴訟法第43
    6條之8第1項所定範圍，且未符合「當事人合意繼續適用小
    額程序並經法院認為適當者」之情形業如前述，揆諸上開規
    定，其所為訴之追加，亦與法不合。綜上，原告之訴及追加
    之訴，均非合法，應予駁回。至原告另請求本院傳喚其母到
    庭為證人以證明被告不讓其辦理留職停薪等情，惟原告原告
    之訴及追加之訴之起訴程式既未合法，本院自無從為實體事
    項之調查，是原告上開請求尚難准許，併予敘明。
四、依民事訴訟法第436條之23、第436條第2項、第249條第1項
    第6款、第95條、第78條，裁定如主文。
中　　華　　民　　國　　110 　年　　11　　月　　30　　日
                  臺北簡易庭  法  官　陳仁傑
以上為正本係照原本作成。
如不服本裁定，應於裁定送達後10日內向本院 (臺北市○○區○
○路000號)提出抗告狀，並繳納抗告費新臺幣1,000元。
中　　華　　民　　國　　110 　年　　11　　月　　30　　日
                              書記官　黃進傑